臺灣屏東地方法院刑事判決
111年度簡上字第36號
上  訴  人  
即  被  告  伍耀宏



                    （現於法務部○○○○○○○○附設勒戒所執行觀察、勒戒）
上列上訴人即被告因竊盜案件，不服本院111年度簡字第290號第
一審簡易判決（起訴案號：臺灣屏東地方檢察署110年度偵字第1
1597號），提起上訴，本院管轄之第二審合議庭判決如下：
    主  文
原判決關於沒收部分撤銷。
其餘上訴駁回。
    事  實
一、伍耀宏意圖為自己不法所有，基於竊盜之犯意，於民國110
    年9月2日22時34分許，在址設屏東縣○○鄉○○路000號之「麟
    洛鄉公所」旁停車棚，趁無人注意之際，徒手竊取吳胡桂所
    有、吳叔錦所管領而停放在該處之車牌號碼000-000號普通
    重型機車1部（下稱系爭機車，已發還吳叔錦），得手後旋
    即騎乘該機車離去。嗣警據報後調閱現場及周遭監視錄影器
    畫面，始查獲上情。
二、案經吳叔錦訴由屏東縣政府警察局屏東分局報請臺灣屏東地
    方檢察署檢察官偵查起訴。
    理  由
一、被告以外之人於審判外之言詞或書面陳述，除法律有規定者
    外，不得作為證據，刑事訴訟法第159條第1項固定有明文。
    惟被告以外之人於審判外之陳述，雖不符同法第159條之1至
    之4之規定，而經當事人於審判程序同意作為證據，法院審
    酌該言詞陳述或書面陳述作成時之情況，認為適當者，亦得
    為證據，同法第159條之5第1項，亦規定甚明。查本院下列
    所引用具傳聞性質之證據，檢察官及被告伍耀宏均同意有證
    據能力（見簡上卷第61頁），基於尊重當事人對於傳聞證據
    之處分權，及證據資料愈豐富，愈有助於真實發現之理念，
    又本院審酌該等證據之作成情況，並無違法取證或其他瑕疵
    ，且與本案均具關聯性，認為以之作為證據為適當，參諸上
    開規定，自均具證據能力。
二、上揭事實，業據被告於警詢、原審及本院審理時均坦承不諱
    ，核與證人即告訴人吳叔錦於警詢時之證述情節大致相符，
    並有警製偵查及職務報告、監視器錄影畫面翻拍照片、通聯
    調閱查詢單、失車-案件基本資料詳細畫面報表、車輛詳細
    資料報表、本院公務電話紀錄等件在卷可稽，足認被告前揭
    任意性自白核與客觀事實相符，可以採信。是本案事證明確
    ，被告竊盜犯行可以認定，應依法論科。
三、核被告所為，係犯刑法第320條第1項之竊盜罪。又被告前因
    竊盜及違反毒品危害防制條例案件，經法院各定應執行刑為
    有期徒刑3年9月、1年9月確定，嗣於107年11月6日執行完畢
    等情，有臺灣高等法院被告前案紀錄表在卷可憑，是被告於
    5年以內故意再犯本案有期徒刑以上之罪，為累犯，參照司
    法院大法官釋字第775號解釋意旨，本件並無應處最低法定
    刑之可能，又無刑法第59條規定得減輕其刑之情形，且適用
    累犯加重規定時，亦無超過其所應負擔罪責之情事，爰依刑
    法第47條第1項規定加重其刑（原判決係於最高法院110年度
    台上大字第5660號裁定宣示前所為）。被告辯稱：累犯加重
    其刑對其不公平云云（見簡上卷第66頁），尚無可採。
四、對原判決之上訴說明：
　㈠被告上訴意旨略以：我於原審審理期間與告訴人以新臺幣（
    下同）6,000元調解成立，且經告訴人告知，其已領回系爭
    機車，則原判決所為量刑尚屬過重，又原判決另諭知沒收我
    的犯罪所得及追徵價額，亦有不當等語。
　㈡按關於刑之量定，係實體法上賦予法院得為自由裁量之事項
    ，苟已斟酌刑法第57條各款所列情狀，而未逾越法定刑度，
    或濫用其權限，即不得任意指摘為違法（最高法院72年台上
    字第6696號、75年台上字第7033號判例意旨參照），且在同
    一犯罪事實與情節，如別無其他加重或減輕之原因，下級審
    法院量定之刑，亦無過重或失輕之不當情形，則上級審法院
    對下級審法院之職權行使，原則上應予尊重（最高法院85年
    台上字第2446號判決意旨參照）。經查，本案原判決量刑所
    依據之刑法第320條第1項之罪，其法定最重本刑為5年有期
    徒刑。原判決認定被告構成累犯，且應加重其刑，並審酌被
    告尚有多次竊盜前科（累犯不予重複評價），素行不良，竟
    仍不知悔改，再次竊取他人財物，顯然欠缺尊重他人財產法
    益之觀念，所為實不宜輕怠，惟念其犯後尚知坦承犯行，且
    與告訴人調解成立，態度尚可；兼衡其犯罪動機、手段、教
    育程度及經濟狀況（涉個人隱私，詳卷）等一切情狀，量處
    有期徒刑4月，並諭知以1,000元折算1日之易科罰金折算標
    準，經核原審認事用法並無違誤，並已參酌本件量刑上所應
    參酌之各項情狀，而在被告所為犯行之責任基礎下科刑，未
    逾法定刑之範圍，亦與罪刑相當原則、比例原則無違，要無
    輕重失衡或偏執一端之情形，依前揭說明，本院應予尊重。
    其次，屏東縣政府警察局枋寮分局春日分駐所員警於110年1
    1月1日15時許，在僑德國小附近發現系爭機車，因而尋獲，
    並於110年11月2日19時16分許發還告訴人等情，有本院公務
    電話紀錄、警製職務報告及失車-案件基本資料詳細畫面報
    表等件在卷可考（見簡上卷第37、39、41、43頁），堪認系
    爭機車並非被告主動交還、或經由其協助而尋獲，實係員警
    於偶然之機遇下尋獲並發還告訴人，而與被告全然無涉，是
    自難僅憑系爭機車嗣後已為警尋獲並發還告訴人，即認係對
    有利之量刑因子。是被告前揭上訴意旨以原判決未審酌此情
    ，所為量刑過重云云，即無可採，應予駁回。
　㈢按犯罪所得，屬於犯罪行為人者，沒收之；於全部或一部不
    能沒收或不宜執行沒收時，追徵其價額；犯罪所得已實際合
    法發還被害人者，不予宣告沒收或追徵，刑法第38條之1第1
    項前段、第3項、第5項分別定有明文。查系爭機車既已為警
    尋獲並發還告訴人，堪認已實際合法發還被害人，則原判決
    以系爭機車為被告本案之犯罪所得，依刑法第38條之1第1項
    、第3項諭知沒收，且於全部或一部不能沒收或不宜執行沒
    收時，追徵其價額，即有未洽，應由本院將此部分予以撤銷
    。
據上論斷，應依刑事訴訟法第455條之1第1項、第3項、第369條
第1項前段、第368條，判決如主文。　　
本案經檢察官陳新君提起公訴，被告提起上訴後，由檢察官何克
昌到庭執行職務。
中　　華　　民　　國　　111 　年　　6 　　月　　30　　日
                  刑事第六庭  審判長法  官  程士傑
                                    法  官  蕭筠蓉
                                    法  官  陳一誠
以上正本證明與原本無異。
不得上訴。
中　　華　　民　　國　　111 　年　　7 　　月　　4 　　日
                                    書記官  魏慧夷
附錄本判決論罪科刑法條：
中華民國刑法第320條第1項
意圖為自己或第三人不法之所有，而竊取他人之動產者，為竊盜
罪，處5年以下有期徒刑、拘役或50萬元以下罰金。